【裁判字號】    89,易,2046
【裁判日期】    891128
【裁判案由】    傷害
【裁判全文】
臺灣臺北地方法院刑事判決                        八十九年度易字第二四六號
    公  訴  人  臺灣臺北地方法院檢察署檢察官
    被      告  戊○
右列被告因傷害案件，經檢察官提起公訴（八十九年度偵字第三五九號），本院判決
如左：
    主  文
戊○共同傷害人之身體，處拘役貳拾日，如易科罰金，以佰元折算壹日。
    事  實
一、戊○因其母吳碧琴與丙○○於八十八年十一月二十八日發生口角爭執，竟與其母
    吳碧琴（業經本院以簡易判決處罰金四千元，如易服勞役以三百元折算一日）基
    於共同傷害之犯意聯絡及行為分擔，由戊○於八十八年十一月二十九日八時三十
    分許，在台北市○○街八十九號丙○○住處門口守候，嗣見丙○○與其夫甲○○
    攜子外出，戊○即趨前責難丙○○，並率爾掌撾丙○○一巴掌，吳碧琴見狀即亦
    上前襄助，戊○以指抓並毆打丙○○臉部，吳碧琴以指抓丙○○頭髮、臉部、並
    毆打丙○○臉部及踹丙○○腳，致丙○○受有臉部多處抓傷及大腿挫傷等傷害。
二、案經丙○○訴由台灣台北地方法院檢察署檢察官偵查起訴。
    理  由
一、訊據被告戊○固不否認清晨守候於丙○○門口及其母吳碧琴指抓毆打丙○○之事
    實，惟矢口否認有傷害犯行，辯稱伊上前欲抓住丙○○衣領與之理論，不慎甩到
    丙○○脖子，後即面對丙○○之夫甲○○質問為何罵其母親，其母親衝出以為要
    打架，罵丙○○幾句並與之扭打起來，伊並未與母親一起傷害丙○○云云，經查
    ：右開犯罪事實，業據告訴人丙○○指訴綦詳，並經證人甲○○即告訴人之夫、
    證人乙○○即告訴人之妹婿到庭證述屬實（見本院八十九年十一月九日訊問筆錄
    ），復有診斷證明書、照片附卷可稽。證人己○○即被告之父及丁○○即被告之
    弟雖證稱聽到外面吵鬧聲音出去查看，此時被告與甲○○在吵架，而被告之母吳
    碧琴與告訴人丙○○正在拉扯等語（同上筆錄），惟被告與告訴人丙○○爭執在
    先，則被告與告訴人有無肢體衝突，自非證人己○○、丁○○所及目睹，況證人
    己○○亦證稱被告是為了打告訴人丙○○之事與告訴人之夫甲○○吵架一詞（同
    上筆錄），益見被告有傷害告訴人丙○○之行為。復參諸被告因告訴人丙○○與
    其母親之怨隙，尚清晨守候，主動對告訴人加以指責，見其母與告訴人扭打，衡
    之常情，絕無可能不為所動而坐視之，且抓住衣領與掌撾顯屬不同動作，應不致
    使告訴人誤認等情，被告所辯要屬卸責之詞，應非足採。綜上所述，本件事證明
    確，被告犯行堪予認定。
二、核被告所為，係犯刑法第二百七十七條第一項之傷害罪嫌。被告與吳碧琴間有犯
    意聯絡及行為分擔，為共同正犯。爰審酌被告犯罪動機、目的僅因日常生活瑣事
    口角爭執即率爾傷害他人、暨參酌告訴人受傷情形、被告犯後態度未見悔悟等一
    切情狀，量處如主文所示之刑，並諭知易科罰金之折算標準。
據上論斷，應依刑事訴訟法第二百九十九條第一項前段，刑法第二十八條、第二百七
十七條第一項、第四十一條，罰金罰鍰提高標準條例第一條前段、第二條，判決如主
文。
本案經檢察官邱舜韶到庭執行職務
中    華    民    國      八十九      年    十一      月    二十八      日
                                臺灣臺北地方法院刑事第八庭
                                          法  官  鄭  佾  瑩
右正本證明與原本無異。
如不服本判決，應於判決送達後十日內，向本院提出上訴狀。
                                          書記官  郭  台  發
中    華    民    國      八十九      年    十二      月        四      日
附錄本案論罪科刑法條全文：
刑法第二百七十七條第一項：
傷害人之身體或健康者，處三年以下有期徒刑、拘役或一千元以下罰金。
犯前項之罪因而致人於死者，處無期徒刑或七年以上有期徒刑；致重傷者，處三年以
上十年以下有期徒刑。


司法院資訊處製作；財團法人民間司法改革基金會備份。
